# 新收入准则下非即时销售折扣的会计处理

提问人：o 晴天雨o 时间：2019-11-26 06:30:27
陈版，请问在新收入准则下，客户按照全年购货量达到合同约定才可以享受到一定的折扣，对于这部分需要满足条件后才可以享受的折扣在资产负债表日我们预计客户很可能达到，所以需要预提该部分折扣，那预提该部分折扣一头冲收入，另一头计入什么科目比较合适？

回答人：chenyiwei
建议贷记预计负债。在报表列报时，由于 “预计负债” 在资产负债表中是非流动负债项目，故建议对资产负债表日后一年内结算的此类折扣列报为 “其他流动负债”。

提问人：唯一 2009 时间：2019-11-27 06:30:27
@chenyiwei 陈版，在年末时点，客户的购货量已经是一个确定的量，是否满足折扣条件在年末时点是可确定的，不存在不确定性，计入预计负债是否合理呢？

回答人：chenyiwei
如果金额确定，则计入应付款项或者合同负债；金额尚未最终确定的，计入预计负债。